【裁判字號】    92,易,820
【裁判日期】    920904
【裁判案由】    賭博
【裁判全文】
臺灣臺南地方法院刑事判決                          九十二年度易字第八二０號
    公  訴  人  臺灣臺南地方法院檢察署檢察官
    被      告  丙○○
                甲○○
                乙○○
右列被告因賭博案件，經檢察官提起公訴（九十二年度偵字第五六三八號），本院判
決如左：
    主  文
丙○○共同以賭博為常業，處有期徒刑捌月。扣案如附表所示之電動賭博機具參拾貳
台（含ＩＣ板參拾貳片）、積分卡陸拾參張及黃色寄分單壹紙，均沒收之。
甲○○共同以賭博為常業，處有期徒刑陸月，如易科罰金，以參佰元折算壹日。扣案
如附表所示之電動賭博機具參拾貳台（含ＩＣ板參拾貳片）、積分卡陸拾參張及黃色
寄分單壹紙，均沒收之。
乙○○連續在公眾得出入場所賭博財物，處罰金貳仟元，如易服勞役，以參佰元折算
壹日。扣案新臺幣壹仟伍佰元及紅色寄分單壹紙，均沒收之。
    事  實
一、丙○○自九十二年四月起基於常業賭博之犯意，在其所經營址設臺南市○○路○
    段三一０號「統冠電子遊戲場」之公眾得出入之場所內，擺設如附表所示之賭博
    電動機具計三十二台，與不特定人賭客賭博財物。並以月薪新臺幣（下同）一萬
    九千元之代價，僱用與其具有常業賭博犯意聯絡之丁○○（俟待到案後另行審結
    ）在上址擔任服務生，負責現場開分、洗分及兌換寄分卡等工作。其賭法為凡參
    與賭博者以每一百元開分三千分後（即一比三十）押注把玩，押中則得倍數不等
    之分數，未押中則分數減少所下賭注即歸丙○○贏得，於賭客不繼續押注時，則
    可以原來的倍數洗分，所餘分數可依原比例換寄分卡後再換現金，丙○○、丁○○並均恃此為生，而以之為常業。而賭客乙○○則基於賭博之概括犯意，先於九
    十二年五月九日晚上十一時，進入前開遊戲場以一比三十方式，把玩電動賭博機
    具水果盤，並將把玩後所贏一萬五千元洗分為五百元積分卡，連同店家所贈面值
    一百元之積分卡三張，向丁○○兌換一張八百元之寄分單後，經丁○○指示持寄
    分單走出店外向右轉後，由與丙○○、丁○○有常業賭博犯意聯絡之甲○○兌換
    賭金八百元與乙○○；乙○○復於九十二年五月十二日晚上十一時五十許，再進
    入前開遊戲場以一比三十方式，把玩電動賭博機具水果盤，並於九十二年五月十
    三日凌晨一時五十分許，將把玩所贏二萬四千分積分卡連同之前把玩七號機台所
    得四張各一百元及店家所贈三張各一百元之積分卡，先向丁○○換領一張一千五
    百分之寄分單（一式二份，店家持黃色，賭客持紅色）後，經丁○○指示持寄分
    單走出店外向右轉，行至民族路與新美街一二五巷口時，而於同日凌晨二時許，
    與隨後而至之甲○○兌換賭金一千五百元，隨即為警當場查獲，並扣得如附表所
    示之電動賭博機具三十二台（含ＩＣ版三十二片）、積分卡六十三張、黃色寄分
    單一紙、乙○○賭博洗分後向甲○○兌換所得之現金一千五百元及其兌換現金之
    憑據紅色寄分單一紙。
二、案經臺南市警察局第二分局報告臺灣臺南地方法院檢察署檢察官偵查起訴。
    理  由
一、訊據被告丙○○固坦承為「統冠電子遊戲場」之負責人，並於前揭時、地擺設如
    附表所示之電動機具經營電子遊戲場之事實，惟仍矢口否認有何常業賭博犯行，
    辯稱：伊開幕後即告知員工不得兌換現金，該店只是純娛樂，開分後分數打不完
    只能寄分，沒有兌換現金之賭博行為，且伊並不認識被告甲○○云云；被告甲○○亦矢口否認前揭不法犯行，辯稱：伊並未兌換現金與被告乙○○，更未受雇於
    被告丙○○在該遊戲場負責兌換現金與賭客之工作云云。經查：
  (一)被告乙○○於前揭時、地賭博財物後，如何洗分換成積分卡、寄分單後，持以兌
    換現金等情，業據被告乙○○於警訊及偵查中供述明確，其於警偵訊時明確供承
    賭博財物經過為：九十二年五月九日晚上十一時許，第一次進入前開遊戲場以一
    比三十方式，把玩電動賭博機具水果盤，並將把玩後所贏一萬五千分，以一比三
    十比例洗分為五百元積分卡，連同店家所贈面值一百元之積分卡三張，向丁○○
    兌換一張八百元之寄分單後，經丁○○指示持積分單走出店外向右轉後，由甲○○兌換賭金八百元，又於九十二年五月十二日晚上十一時五十許，再進入前開遊
    戲場以一比三十方式，把玩電動賭博機具水果盤，並於把玩後將所贏二萬四千分
    積分卡連同之前把玩七號機台所贏一萬二千元洗分所得四張面值一百元積分卡及
    因其開全盤店家所贈三張各一百元之積分卡，先向丁○○換領一張一千五百分之
    寄分單後，經丁○○指示持寄分單走出店外向右轉，行至民族路與新美街一二五
    巷口時，與隨後而至之甲○○兌換賭金一千五百元等語（詳警卷第一頁、第二頁
    ；偵查卷第十二頁、第十三頁），並有其持以為兌換現金憑據之紅色寄分單一紙
    及被告甲○○所交付之賭金一千五百元扣案可資佐證，且其與被告丙○○、甲○○、丁○○並無怨隙，要無攀誣被告等人致己身亦受刑事處罰之理，故而被告乙○○前開自白，應非虛妄。
  (二)又被告乙○○前揭所供，經核復與證人即當場查獲之警員余迺富、戊○○於偵查
    中供述之情節相符（詳偵查卷第二三頁、第二四頁），又與證人戊○○於九十二
    年六月二十三日本院調查時結證供稱：「（有無看過甲○○將現金一千五百元兌
    換給乙○○？）有。我親眼看到，當天我埋伏在店外，乙○○先走出電子遊戲場
    外，沒多久，甲○○跟著走出店外趕上乙○○，在新美街一二五巷口時，甲○○
    將一千五百元拿給乙○○時，乙○○還拿在手上時，我就馬上抓住乙○○．．．
    。」、「（兌換現金的地點離統冠電子遊戲場多遠？）從統冠電子遊戲場走出來
    右轉往民族路二段的方向，到新美街一二五巷口，約五、六十公尺，當時乙○○
    先在那邊等甲○○。」等語相符（詳本院卷第一三五頁、第一三六頁），益徵被
    告乙○○前開所陳，應係實情。
  (三)被告甲○○使用之0000000000號行動電話，與被告丁○○使用之00
    00000000號行動電話，於九十二年五月十三日凌晨一時五十分許，被告
    乙○○向丁○○換領寄分單後，至同日凌晨二時許，被告甲○○兌換賭金一千五
    百元與乙○○間之同日凌晨一時五十五分許，有被告丁○○發話與甲○○之通聯
    紀錄，此有和信電訊股份有限公司及遠傳電信股份有限公司檢附之行動電話雙向
    通聯紀錄附卷（詳本院卷第九九頁、第一一七頁）可稽，復為被告甲○○、丁○○所是認。被告甲○○、丁○○經本院隔離訊問後，被告甲○○對此辯稱：伊係
    案發前一星期左右，至上開遊戲場把玩電動機具始認識被告丁○○，案發當天被
    告丁○○係打電話請伊酒少喝一點，然伊當日係在上開遊戲場二樓之卡拉ＯＫ唱
    歌喝洒，並未把玩電動機具云云，經核與被告丁○○所辯：案發當日被告甲○○
    來店把玩電動機具後即行離開，之後其胞弟打電話來店找被告甲○○，找不到，
    其胞弟乃委請伊打電話與被告甲○○請甲○○回家云云（詳本院卷第一三三頁、
    第一三四頁、第一三０頁至第一三二頁）明顯不符，況上開二支行動電話自九十
    二年三月二日起迄九十二年五月十三日凌晨二時許經警查獲止，有高達二十餘次
    之通聯紀錄，有前揭兩公司檢附之行動電話雙向通聯紀錄存卷（詳本院卷第七一
    頁至第九九頁、第一０六頁至第一一七頁）可參，足見被告甲○○、丁○○過從
    堪稱密切，渠二人前揭所辯，顯與事實不符，應不足採。再佐以前揭(一)、(二)之說
    明，足見被告甲○○、丁○○二人，於九十二年五月十三日凌晨一時五十五分許
    通聯之目的，應係為聯繫兌換現金事宜無訛。
  (四)依常情受僱於被告丙○○擔任開分、洗分及兌換寄分卡等工作之被告丁○○，斷
    無擅依己意決定「統冠電子遊戲場」內客人洗分時得否兌換現金此一重要事項之
    可能；又被告甲○○如非基於被告丙○○之授意，焉有可能自掏腰包與被告乙○○兌換賭金而自蒙損失之理，是賭客於向被告丁○○洗分換得寄分單後，持之至
    店外，再由被告甲○○兌換現金，藉此方式逃避警方查緝，應屬「統冠電子遊戲
    場」一般之經營方法無疑，被告丙○○身為該遊戲場之實際經營者，衡情對於上
    情應無不知之理。故而，被告丙○○辯稱「統冠電子遊戲場」一開幕即告知員工
    不得兌換現金，實屬卸責之詞，委無足取。
  (五)按刑法上所謂常業犯，係指反覆以同種類之行為目的之社會活動之職業性犯罪而
    言，亦即恃犯罪以維生，縱令同時兼操持其他職業，仍無礙其為常業犯罪，非謂
    常業犯必須別無其他正當職業始克構成，最高法院八十二年臺上字第二０七一號
    著有判決可資參照。查被告丙○○在上址設置電動賭博機具多達三十二台，供不
    特定之人賭博財物，且有固定之店面，並有電子遊戲業營利事業登記，另僱用三
    名員工輪班營業乙情，復據被告丁○○供陳在卷（詳本院卷第一三一頁），堪認
    其經營規模不小，斥資甚鉅，足認被告丙○○係恃此為生。另被告甲○○與被告
    丙○○有犯意之聯絡，復參與賭博性電動機具之經營，其籍此犯罪恃以維生至明
    ，縱被告甲○○自稱尚有其他職業，惟依前揭說明，並無礙其常業犯行之認定。
  (六)此外，並有臺南市政府營利事業登記證一紙、臺南市政府電子遊戲場業營業級別
    證一紙、現場圖一張、現場扣案電動機具照片十一幀在卷（詳警卷第十七頁至第
    二三頁）可參，並有扣案如附表所示電動賭博機具三十二台（含ＩＣ版三十二片
    ）、積分卡六十三張及店方留存之黃色寄分單一紙可資佐證，被告丙○○為「統
    冠電子遊戲場」之負責人，並實際參實該遊戲場之經營；被告甲○○與店內員工
    丁○○聯繫後，負責至店外兌換現金與賭客，渠二人就上開賭博犯行顯有犯意聯
    絡及行為分擔之情。綜上所述，被告丙○○、甲○○前揭所辯，顯係事後卸責之
    詞，不足採信，本件事證明確，被告二人犯行，均堪認定。
二、核被告丙○○、甲○○所為，均係犯刑法第二百六十七條之常業賭博罪。被告乙○○所為，則係犯同法第二百六十六條第一項前段之普通賭博罪。被告丙○○、
    甲○○、丁○○娟就前揭常業賭博犯行，彼此間有犯意聯絡及行為分擔，皆為共
    同正犯。被告乙○○先後二次賭博犯行，時間密接，構成要件相同，顯係基於概
    括犯意反覆為之，為連續犯，依法應以一罪論，並加重其刑。爰審酌被告丙○○
    為主要之經營者，擺設多達三十二台之電動賭博機具與不特定賭客對賭，營求鉅
    利，敗害社會善良風俗，戕害青少年身心，危害非輕，被告甲○○僅為兌換現金
    與賭客之工作，而被告乙○○則僅係賭客，被告丙○○、甲○○、乙○○各自之
    品性、犯罪動機、目的、手段、方法，被告丙○○、甲○○犯後飾詞圖卸，未見
    悔意，被告乙○○犯後坦承犯行，態度尚佳等一切情狀，分別量處如主文所示之
    刑，並諭知被告甲○○所處徒刑易科罰金之折算標準及被告乙○○所處罰金易服
    勞役之折算標準，以示懲儆。扣案如附表所示之電動賭博機具三十二台（含ＩＣ
    板三十二片）、積分卡六十三張及黃色寄分單一紙，為當場賭博之器具，應依刑
    法第二百六十六條第二項宣告沒收之；扣案之一千五百元及紅色寄分單一紙，係
    被告乙○○財賭博所得之財物，為其所有，既非在賭檯及兌換籌碼處之財物，自
    應另依刑法第三十八條第一項第三款宣告沒收之。至扣案被告丙○○所有之錄影
    帶一捲，並非被告丙○○等犯罪或預備供犯罪所用之物，又非違禁物，不符沒收
    要件，自無庸宣告沒收，附此敘明。
三、被告乙○○經合法傳喚，無正當理由不到庭，本院認本件係應科罰金案件，不待
    其陳述，逕行判決；同案被告丁○○部分，俟到案後再另行審結。
據上論斷，應依刑事訴訟法第二百九十九條第一項前段，刑法第二十八條、第五十六
條、第二百六十七條、第二百六十六條第一項前段、第二項、第四十一條第一項前段
、第四十二條第二項、第三十八條第一項第三款，罰金罰鍰提高標準條例第一條前段
、第二條，判決如主文。
本案經檢察官姚玎霖到庭執行職務。
中      華民      國      九十二    年      九      月      四    日
                                          臺灣臺南地方法院刑事第七庭
                                              審判長法官  鄧希賢
                                                    法官  黃翰義
                                                    法官  陳金虎
右正本證明與原本無異。
如不服本判決，應於判決送達後十日內，向本院提出上訴狀。
                                              書  記  官  楊建新
中      華      民      國      九十二    年      九    月      八      日
附表：
┌──┬──────────────┬──────────────┐
│編號│電動賭博機具名稱            │數                 量（台） │
├──┼──────────────┼──────────────┤
│一  │水果台                      │八台      （含ＩＣ板八片）  │
├──┼──────────────┼──────────────┤
│二  │滿貫大亨                    │四台      （含ＩＣ板四片）  │
├──┼──────────────┼──────────────┤
│三  │５ＰＫ                      │三台      （含ＩＣ板三片）  │
├──┼──────────────┼──────────────┤
│四  │皇冠迷十三                  │三台      （含ＩＣ板三片）  │
├──┼──────────────┼──────────────┤
│五  │霹靂楚漢                    │二台      （含ＩＣ板二片）  │
├──┼──────────────┼──────────────┤
│六  │海洋雙星                    │六台      （含ＩＣ板六片）  │
├──┼──────────────┼──────────────┤
│七  │招財貓                      │一台      （含ＩＣ板一片）  │
├──┼──────────────┼──────────────┤
│八  │金雞王                      │二台      （含ＩＣ板二片）  │
├──┼──────────────┼──────────────┤
│九  │２００１創世紀              │三台      （含ＩＣ板三片）  │
├──┼──────────────┴──────────────┤
│合計│三十二台（內含ＩＣ板三十二片）                            │
└──┴─────────────────────────────┘
附錄法條：
刑法第二百六十六條：
在公共場所或公眾得出入之場所賭博財物者，處一千元以下罰金。但以供人暫時娛樂
之物為賭者，不在此限。
當場賭博之器具與在賭檯或兌換籌碼處之財物，不問屬於犯人與否，沒收之。
刑法第二百六十七條：
以賭博為常業者，處二年以下有期徒刑，得併科一千元以下罰金。


司法院資訊處製作；財團法人民間司法改革基金會備份。
